臺灣臺北地方法院民事判決　　　　　　94年度勞簡上字第12號
上　訴　人　乙○○
被上訴人　　甲○○
當事人間請求給付薪資事件，上訴人對於民國九十三年十二月三
十日本院臺北簡易庭九十三年度北勞簡字第一二三號第一審簡易
判決提起上訴，本院於九十四年六月一日言詞辯論終結，判決如
下：
    主      文
上訴駁回。
第二審訴訟費用由上訴人負擔。
    事實及理由
一、被上訴人起訴主張：上訴人總計積欠其薪資新台幣（下同）
    260,000元，曾於民國91年5月22日訴外人歐風公司開會決議
    記錄上簽認願於股權轉讓及收回訴外人股東徐明亮股權時給
    付被上訴人，現徐明亮股權業已收回，但被上訴人竟拒絕給
    付薪資，為此本於前開歐風公司開會決議記錄，求為命上訴
    人給付薪資260,000元之判決等語。並聲明：上訴駁回。
二、上訴人則以：歐風公司開會當時僅剩股東徐明亮之股權尚未
    收回，故開會記錄中實乃漏載被上訴人應將股東徐明亮股權
    收回之條件。雖被上訴人取得徐明亮協議書，載明已收回徐
    明亮股權，但被上訴人竟以徐明亮所積欠之貨款 2,000,000
    元扣抵，與開會記錄第一點決議上訴人係按股權價值11﹪收
    回股權之要件不符，被上訴人無權請求給付薪資等語，資為
    抗辯。並聲明：(一)原判決廢棄。(二)被上訴人在第一審簡易之
    訴駁回。
三、兩造不爭執之事實：
    歐風公司各股東曾於 91年5月22日開會決議，上訴人承諾願
    於被上訴人收回股東徐明亮股權時，給付積欠被上訴人之薪
    資 260,000元之事實，有開會紀錄在卷可稽，並為兩造所不
    爭執（見原審卷第22頁、本院卷第39頁、本院94年6月1日言
    詞辯論筆錄），自堪信為真實。
四、被上訴人主張上訴人應給付所欠薪資，然此為上訴人所否認
    ，並以前開情詞置辯。經查：
  (一)依民法第九十九條第一項規定：「附停止條件之法律行為，
    於條件成就時，發生效力。」，所謂停止條件，係限制法律
    行為效力之發生者，即使其繫於將來客觀的不確定事實之成
    否，於條件成就時發生效力，為法律行為之附款。經查，歐
    風公司開會記錄第四點明白記載：「原股東甲○○所欠之薪
    資26萬元正，應於股權轉讓時一併支付。」，有開會紀錄附
    卷可稽（見原審卷第22頁），開會記錄第四點所謂「股權轉
    讓」即係指兩造所爭執之股東徐明亮股權收回一事，乃兩造
    所不爭執，已如前述；且核股東徐明亮股權是否收回，乃客
    觀不確定之事實，其性質自屬於民法第九十九條第一項所定
    停止條件，堪可認定。
  (二)次查，被上訴人業已將股東徐明亮股權收回，有其提出之協
    議書、股東名簿在卷可證（見原審卷第42、48頁），此並為
    上訴人所不爭（見原審卷第39頁，93年12月22日言詞辯論筆
    錄）。據此，開會記錄第四點關於上訴人應給付被上訴人薪
    資 260,000元之停止條件業已成就，上訴人自應依開會記錄
    所載如實給付被上訴人薪資。
  (三)雖上訴人辯以：被上訴人以徐明亮所積欠之貨款 2,000,000
    元扣抵，與開會記錄第一點決議上訴人係按股權價值11﹪收
    回股權之要件不符等語。但就此上訴人既未以其得對被上訴
    人行使之相關債權與被上訴人之薪資債權抵銷，所辯自無足
    取。
五、綜上所述，本件被上訴人本於歐風公司開會記錄第四點約定
    ，主張上訴人應給付薪資為可採，上訴人所辯均為無可取。
    從而，被上訴人本於歐風公司開會決議記錄第四點，請求上
    訴人給付薪資 260,000元，為有理由，應予准許。又就民事
    訴訟法第四百二十七條第一項訴訟適用簡易程序所為被告即
    上訴人敗訴之判決，應依職權宣告假執行，該法第三百八十
    九條第一項第三款定有明文。是則原審判命上訴人如數給付
    ，並依職權宣告假執行，於法並無不合。上訴意旨指摘原判
    決不當，求予廢棄改判，為無理由，應予駁回其上訴。
六、本件為判決之基礎已臻明確，兩造其餘之陳述及所提其他證
    據，經本院斟酌後，認為均於判決之結果無影響，亦與本案
    之爭點無涉，自無庸逐一論述，併此敘明。
七、據上論結，本件上訴為無理由，依民事訴訟法第四百三十六
    條之一第三項、第四百四十九條第一項、第七十八條，判決
    如主文。
中　　華　　民　　國　　94　　年　　6 　　月　　29　　日
                  勞工法庭  審判長法  官 張靜女
                                  法  官 張明輝
                                  法  官 賴錦華
正本係照原本作成
本判決不得上訴
中　　華　　民　　國　　94　　年　　6 　　月　　30　　日
                                  書記官 林桂玉
